Inventaris van de Burgerlijke Stand der gemeenten in het arrondissement Dordrecht: huwelijksbijlagen [Buitenlandse Akten], 1933-1942
Nationaal Archief, Den Haag
Burgerlijke Stand Arrondissement Dordrecht: Huwelijksbijlagen [Buitenlandse Akten] [blok 1933-1942]
BS Arr. Dordrecht Huw.bijl. 1933-1942
36038
48 inventarisnummers; 1,00 meter
Normale geschreven, getypte en gedrukte documenten, geen bijzondere handschriften.
Nationaal Archief, Den Haag
Arrondissement Dordrecht
Het archief bevat van de burgerlijke stand van het arrondissment Dordrecht, de restanten van de huwelijksbijlagen uit de periode 1933-1942, zijnde buitenlandse of in de koloniën opgemaakte bescheiden, alsook de medische verklaringen dat een van degenen, die toestemming tot een huwelijk moet geven, niet in staat is zijn of haar wil te verklaren.
Archiefvorming
Geschiedenis van het archiefbeheer
De verwerving van het archief
Het archief is krachtens bepalingen van de Archiefwet overgebracht.
Inhoud en structuur van het archief
Ordening van het archief
Het archief is geordend op gemeentenaam en jaartal. Het betreft restanten van huwelijksbijlagen. Bij circulaire van 18 januari 1988 van het Ministerie van Justitie (HDORR-1437/88) werd opdracht gegeven de bijlagen van de registers van de Burgerlijke Stand over de periode 1933 tot en met 1985 te vernietigen, behoudens de in het buitenland, daaronder mede begrepen de voormalige Nederlandse koloniën (Nederlands Indië, Nederlandse Antillen en Suriname), opgemaakte bescheiden, alsook de medische verklaringen dat een van degenen, die toestemming tot een huwelijk moet geven, niet in staat is zijn of haar wil te verklaren.
Aanwijzingen voor de gebruiker
Openbaarheidsbeperkingen
Deels openbaar, deels niet openbaar. Betreft stukken jonger dan 75 jaar..
Materiële beperkingen
Het archief kent geen beperkingen voor het raadplegen van stukken als gevolg van slechte materiële staat
Aanvraaginstructie
Openbare archiefstukken kunnen online worden aangevraagd en gereserveerd. U kunt dit ook via de terminals in de studiezaal van het Nationaal Archief doen. Om te kunnen reserveren dient u de volgende stappen te volgen:
U maakt een profiel aan op www.gahetna.nl, en logt vervolgens in
Via de archiefinventaris (alleen de beschrijvingen met rode nummers) selecteert u het gewenste archiefstuk door op de knop 'Reserveren' te klikken
In het volgende scherm geeft u aan op welke dag u het archiefstuk wilt inzien
Indien u zich bevindt in de studiezaal en een tafelnummer heeft ontvangen kunt u dit nummer vermelden. Als u geen tafelnummer heeft kunt u tafelnummer 777 laten staan
Vervolgens bevestigt u uw reservering door deze te versturen.
Verwant materiaal
Beschrijving van de series en archiefbestanddelen
- Alblasserdam, 1934-1939; 1
- Ameide, 1934-1936; 2
- Arkel, 1935-1936; 3
- Brandwijk, 1934-1936; 4
- Dordrecht, 1933-1942; 5-14
  - 1933, 5
  - 1934, 6
  - 1935, 7
  - 1936, 8
  - 1937, 9
  - 1938, 10
  - 1939, 11
  - 1940, 12
  - 1941, 13
  - 1942, 14
- Dubbeldam, 1934-1942; 15
- Everdingen, 1942; 16
- Giessendam, 1933-1939; 17
- Giessen-Nieuwkerk, 1935; 18
- Gorinchem, 1933-1942; 19
- Goudriaan, 1941-1942; 20
- Gravendeel, 's-, 1933-1941; 21
- Groot-Ammers, 1937; 22
- Hardinxveld, 1935-1942; 23
- Heinenoord, 1938-1940; 24
- Hendrik-Ido-Ambacht, 1934-1941; 25
- Hoornaar, 1935-1940; 26
- Klaaswaal, 1938; 27
- Langerak, 1933-1938; 28
- Leerdam, 1933-1942; 29
- Lexmond, 1934-1939; 30
- Maasdam, 1939-1940; 31
- Nieuw-Beijerland, 1933-1939; 32
- Nieuwland, 1937; 33
- Nieuw-Lekkerland, 1933-1938; 34
- Nieuwpoort, 1933-1934; 35
- Numansdorp, 1933-1937; 36
- Ottoland, 1937; 37
- Oud-Beijerland, 1933-1942; 38
- Papendrecht, 1935-1942; 39
- Piershil, 1935-1938; 40
- Puttershoek, 1933-1934; 41
- Sliedrecht, 1933-1942; 42
- Streefkerk, 1933-1938; 43
- Strijen, 1935-1936; 44
- Tienhoven, 1933; 45
- Vianen, 1934-1940; 46
- Zuid-Beijerland, 1933-1936; 47
- Zwijndrecht, 1933-1942; 48